臺灣高雄地方法院民事裁定
111年度消債職聲免字第63號
聲　請　人　林靄廷0000000000000000000000
　　　　　　　　　　000000000000000000000000000000000000
00000000000000000000000000000000000000000000000000
相對人即債　中國信託商業銀行股份有限公司
權人　　　　　　　　000000000000000000000000000000000000
0000000000000000000000000000000000000000000000000000000
法定代理人　利明献　00000000
　　　　　　　　　　000000000000000000000000
　　　　　　　　　　00000000000000000000000000000000000
相對人即債　第一商業銀行股份有限公司
權人　　　　　　　　000000000000000000000000000000000000
法定代理人　邱月琴　00000000
代　理　人　盧光照　00000000000000000000000000000000000
相對人即債　華南商業銀行股份有限公司
權人　　　　　　　　00000000000000000000000000000000000
法定代理人　張振芳　00000000
代　理　人　郭勁良　000000000000000000000000000000000000
相對人即債　台北富邦商業銀行股份有限公司
權人　　　　　　　　000000000000000000000000000000000000
法定代理人　程耀輝　00000000
　　　　　　　　　　000000000000000000000000
　　　　　　　　　　00000000000000000000000000000000000
相對人即債　臺灣銀行股份有限公司
權人　　　　　　　　00000000000000000000000000000000000
法定代理人　許志文　00000000
代　理　人　楊慶豪　00000000000000000000000000000000000
相對人即債　滙誠第二資產管理股份有限公司
權人　　　　　　　　000000000000000000000000000000000000
法定代理人　莊仲沼　00000000
　　　　　　　　　　000000000000000000000000
　　　　　　　　　　000000000000000000000000000000000000
相對人即債　萬榮行銷股份有限公司
權人　　　　　　　　00000000000000000000000000000000000
法定代理人　呂豫文　00000000
　　　　　　　　　　000000000000000000000000
　　　　　　　　　　00000000000000000000000000000000000
相對人即債　良京實業股份有限公司
權人　　　　　　　　000000000000000000000000000000000000
法定代理人　平川秀一郎
　　　　　　　　　　00000000
　　　　　　　　　　000000000000000000000000
　　　　　　　　　　00000000
相對人即債　台新資產管理股份有限公司
權人　　　　　　　　00000000000000000000000000000000000
法定代理人　吳統雄　00000000
代　理　人　廖克修　000000000000000000000000000000000000
相對人即債　新光行銷股份有限公司
權人　　　　　　　　00000000000000000000000000000000000
法定代理人　李明新　00000000
代　理　人　鄭穎聰　00000000
相對人即債　摩根聯邦資產管理股份有限公司
權人　　　　　　　　00000000000000000000000000000000000
法定代理人　李文明　00000000
代　理　人　陳俊嘉　00000000000000000000000000000000000
相對人即債　元大國際資產管理股份有限公司
權人　　　　　　　　00000000000000000000000000000000000
0000000000000000000000000000000000000000000000000000000
法定代理人　宋耀明　00000000
　　　　　　　　　　000000000000000000000000
　　　　　　　　　　000000000000000000000000000000000000
相對人即債　均和資產管理股份有限公司
權人　　　　　　　　000000000000000000000000000000000000
法定代理人　朱祐宗　00000000
代　理　人　陳怡穎　00000000000000000000000000000000000
0000000000000000000000000000000000000000000000000000000
相對人即債　衛生福利部中央健康保險署
權人　　　　　　　　00000000000000000000000000000000000
法定代理人　李伯璋　00000000
相對人即債　新加坡商艾星國際有限公司台灣分公司
權人　　　　　　　　00000000000000000000000000000000000
法定代理人　曾慧雯　00000000
　　　　　　　　　　000000000000000000000000
　　　　　　　　　　000000000000000000000000000000000000
相對人即債　仲信資融股份有限公司
權人　　　　　　　　000000000000000000000000000000000000
法定代理人　陳鳳龍　00000000
代　理　人　王筑萱　00000000
相對人即債　臺灣新光商業銀行股份有限公司
權人　　　　　　　　00000000000000000000000000000000000
法定代理人　李增昌　00000000
代　理　人　王秀伶　00000000000000000000000000000000000
上列聲請人即債務人因消費者債務清理事件聲請免責，本院裁定
如下：
    主  文
聲請人即債務人林靄廷(原名：林士惟、林慶隆)不予免責。
    理  由
一、本案基礎事實
　　查聲請人於民國109年2月26日聲請更生，經本院以109年度
    消債更字第80號裁定自109年10月27日開始更生程序，嗣因
    聲請人所提更生方案未經可決或認可，而於110年6月22日轉
    清算程序，經本院以110年度消債清字第144號裁定自110年7
    月21日開始清算程序，嗣因財產不敷清償相關債務及費用，
    本院乃於111年1月20日以110年度司執消債清字第123號裁定
    終結清算程序確定，而普通債權人未同意免責。
二、本件經本院裁定終結清算程序確定，依消費者債務清理條例
    第132條、第133條、第134條之規定，本院應就聲請人是否
    應予免責（即無前開條例第133條、第134條規定之要件）進
    行審理，茲說明如下：
　㈠消債條例第133條前段
　1.本院裁定開始清算程序後，聲請人之財產及所得
　　⑴聲請人的財產
　　　查聲請人名下無財產，亦未領取社會補助、津貼等情，有
      稅務電子閘門財產所得調件明細表、低收入戶/中低收入
      戶/中低老年人生活津貼管理/身障者生活補助/單親家庭
      子女生活教育補助表、勞動部勞工保險局函、勞動部勞動
      力發展署高屏澎東分署函、高雄市政府都市發展局函在卷
      可資認定（見院卷第13-17頁、第10-11頁、第34頁、第33
      頁、第48頁）。
　　⑵聲請人之所得
　　　查聲請人與其同居人兼雇主、工作夥伴鄭秀英一起從事魚
      鱗片買賣，每月鄭秀英給付薪資新臺幣（下同）18000元
      等語（見院卷第65-66頁）；則依其述，自110年7月21日
      開始清算程序起至111年5月25日本院調查期日止，以月為
      單位計算，聲請人所得總額為198000元（見院卷第67頁計
      算表）。
　2.本院裁定開始清算程序後，聲請人之支出
　　⑴依衛福部社會司公告110、111年度高雄市最低生活費為133
      41元、14419元，依消債條例第64條之2第1項、第2項之規
      定，聲請人、受扶養者之最低生活費用應以前開高雄市每
      月最低生活費用金額1.2倍計算即16009元、17303元做為
      計算基準數額。
　　⑵聲請人最低生活費
　　　查聲請人與其女友鄭秀英同住，仍需支付房租等情，業據
      聲請人陳明在卷（見院卷第65-66頁）；參酌前開說明，
      聲請人之最低生活費即以前述金額為計算基準。是以自11
      0年7月21日開始清算程序起至111年5月25日本院調查期日
      止，以月為單位計算，聲請人支出最低生活費總額為1825
      69元（見院卷第67頁計算表）。
　3.本院裁定開始清算程序後，聲請人之所得餘額
　　依據上開證據，聲請人前開所得總額扣除個人最低生活費總
    額後，尚有餘額15431元（見院卷第67頁計算表）。
　㈡消債條例第133條後段
　1.聲請人於聲請清算前2年期間，可處分所得總額每月30955元
    ，扣除每月個人必要生活費11890元後，尚有餘額19065元等
    情，為本院109年度消債更字第80號裁定認定在案，則聲請
    人於聲請清算前2年期間所得餘額為457560元（計算式：190
    65×24=457560）。
　2.又普通債權人於清算程序中均未受償乙節，亦有110年度司
    執消債清字第123號裁定、債權表在卷可參（優先債權額350
    14元、普通債權額7381433元、劣後債權額11311元；見院卷
    第2頁、司執消債清字卷第199-201頁）。
　3.可認聲請人於本院裁定開始清算程序後，其所得總額扣除個
    人最低生活費總額後仍有餘額，且普通債權人受分配總額（
    0元）低於聲請清算前2年期間之可處分所得餘額，應已符合
    消債條例第133條所規定不免責事由。
　4.聲請人辯稱清算程序中，將網購收入全部當作聲請人之收入
    ，不許扣除成本，顯不合理等語（見院卷第58頁、第66頁）
    ；然聲請人所有台灣中小企業銀行存款帳戶交易明細顯示10
    7年3月至109年8月17日匯入之銷售款項，總額為388660元，
    該款項係聲請人自行銷售魚鱗片、魚鱗凍之收入，並均已扣
    除運費等情，本院業已於109年度消債更字第80號裁定認定
    在案，而聲請人始終未提出其前開期間（107年3月至109年8
    月17日）販賣魚鱗片、魚鱗凍之銷售數量、金額及進貨成本
    之客觀證據，以供本院審酌，是以聲請人前開所辯，不予採
    認。
  ㈢消債條例第134條部分
　　查聲請人於聲請清算前2年後即108年起迄今，並無出國紀錄
    ，有入出境查詢表在卷可參（見院卷第9頁）；又查本院復
    查無聲請人有消債條例第134條所列其他各款應不免責事由
    ，且債權人亦未提出聲請人有何符合消債條例第134條各款
    所規定之事證供本院參酌，故應認聲請人並無消債條例第13
    4條所定不免責事由之存在。
　㈣消債條例第138條
　1.本件債權發生原因為紓困未還款及滯納金、信用卡費、現金
    卡費、信用貸款、小額信貸、電信費等情，有債權表在卷可
    佐（見司執消債清卷第167-169頁），堪認本件債權非屬消
    債條例第138條所定不受免責裁定影響之事由，併予敘明。
　2.另聲請人稱其尚積欠罰金，目前分期清償中，另積欠健保費
    、勞工紓困貸款，尚未清償，然此款項，依消債條例第138
    條第1款、勞工保險條例第29條第6項第1款之規定，聲請人
    就債權額仍負清償責任，併予敘明。
三、綜上所述，聲請人既有消債條例第133 條不應免責之事由，
    復未經普通債權人全體同意其免責，揆諸首揭規定，本件聲
    請人應不免責，爰裁定如主文。
四、另債務人因消債條例第133 條之情形，受不免責之裁定確定
    後，繼續清償達該條規定之數額，且各普通債權人受償額均
    達其應受分配額時，依消債條例第141 條之規定，債務人得
    再聲請法院裁定免責。又法院為不免責之裁定確定後，債務
    人繼續清償債務，而各普通債權人受償額均達其債權額之20
    % 以上者，依消債條例第142 條規定，可再行聲請法院裁定
    免責，附此敘明。
中　　華　　民　　國　 111　　年　　5 　　月　　27　　日
              　　民事庭　　法　官　賴寶合
上為正本係照原本作成
如不服本裁定，應於裁定送達後10日內，以書狀向本院提出抗告
，並繳納抗告費新臺幣1千元
中　　華　　民　　國　 111　　年　　5 　　月　　27　　日
  　                        書記官　胡美儀
附錄
一、債務人繼續清償得聲請法院裁定免責之規定：
　　消費者債務清理條例第141條
　　債務人因第 133 條之情形，受不免責之裁定確定後，繼續
　　清償達該條規定之數額，且各普通債權人受償額均達其應受
　　分配額時，得聲請法院裁定免責。　　
    消費者債務清理條例第142條
　　法院為不免責或撤銷免責之裁定確定後，債務人繼續清償債
　　務，而各普通債權人受償額均達其債權額之 20% 以上者，
　　法院得依債務人之聲請裁定免責。
二、債務人嗣後聲請裁定免責時，須繼續清償各普通債權之最低
    應受分配額。